臺灣板橋地方法院刑事判決　　　　　　 94年度簡上字第504號
上　訴　人　臺灣板橋地方法院檢察署檢察官
被　　　告　甲○○
上列被告因違反毒品違害防制條例案件，檢察官不服本院於民國
94年7 月13日以93年度簡字第4423號所為第一審刑事簡易判決原
偵查案號：93年度核退毒偵字第486 號），提起上訴及移送併案
審理（94年度毒偵字第4495號），經本院管轄第二審之合議庭，
判決如下：
    主  文
原判決撤銷。
甲○○連續施用第二級毒品，處有期徒刑陸月，如易科罰金以
佰元折算壹日。扣案之第二級毒品安非他命拾伍包（總淨重貳拾
肆點伍公克）均沒收銷燬之，扣案之吸食器貳組、燈泡壹個、毒
品置用器壹個、空瓶壹個、玻璃球壹個、玻璃管肆支、勺子伍支
、吸管壹支、塑膠管支、鐵勺壹支及分裝袋捌包均沒收。
    事  實
一、甲○○前於民國（下同）92年間因施用毒品案件，經臺灣板
    橋地方法院檢察署檢察官聲請本院裁定送觀察、勒戒後，無
    繼續施用毒品之傾向，並於92年5 月10日執行完畢，經臺灣
    板橋地方法院檢察署檢察官以92年度毒偵字第1279號處分不
    起訴，竟仍不知悛悔，復基於施用第二級毒品安他命（下稱
    安非他命）之概括犯意，先後於其後5 年內之自93年3 月4
    日採尿前回溯96小時之某一時段內起至94年4 月28日1 時許
    止，在其台北縣三重市○○○路156 巷9 號4 樓住處內等處
    ，施用安非他命多次。嗣先於93年3 月4 日16時50分許，經
    警在台北縣蘆洲市○○街279 巷口處查獲上情，並扣得甲○
    ○所有安非他命持搜索票在其上開住處內查獲上情，並扣得
    其所有安非他命12包（總淨重8.2 公克）及其所有供施用安
    非他命用之吸食器乙組、燈泡乙個及毒品置用器乙個；再於
    94 年4月28日8 時40分許，經警持搜索票前往甲○○上開住
    處內搜索查獲上情，並扣得甲○○所有安非他命3 包（總淨
    重16.3公克）及其所有供施用安非他命用之吸食器乙組、空
    瓶乙個、玻璃球乙個、玻璃管4 支、勺子5 支、吸管乙支、
    塑膠管3 支、鐵勺乙支及分裝袋8 包。
二、案經台北市政府警察局中正第一分局報請臺灣板橋地方法院
    檢察署檢察官偵查起訴及移送併案審理。
        理  由
一、上開事實業據被告甲○○於本院審理時坦承不諱，且先後自
    被告於上開時地遭警查獲後所採取之尿液，經分別送請台灣
    尖端先進生技醫藥股份有限公司及台灣檢驗科技股份有限公
    司鑑定之結果，均確係呈安非他命類陽性反應，此有各該公
    司所出具93年3 月18日之濫用藥物檢驗報告及94年5 月11日
    濫用藥物尿液檢驗報告各乙紙，在卷可稽，復有扣案之上開
    安非他命15包（總淨重24.5公克）、吸食器2 組、燈泡乙個
    、毒品置用器乙個、空瓶乙個、玻璃球乙個、玻璃管4 支、
    勺子5 支、吸管乙支、塑膠管3 支、鐵勺乙支、分裝袋8 包
    及93年3 月4 日、94年4 月28日之現場照片各乙份可佐，足
    堪認定。又被告前於92年間因施用毒品案件，經臺灣板橋地
    方法院檢察署檢察官聲請本院裁定送觀察、勒戒後，無繼續
    施用毒品之傾向，並於92年5 月10日執行完畢，經臺灣板橋
    地方法院檢察署檢察官以92年度毒偵字第1279號處分不起訴
    乙情，亦據被告於本院審理時供承屬實，並有被告之臺灣高
    等法院被告前案紀錄表乙份可稽，亦堪認定。被告上開施用
    安非他命多次之犯行已臻明確，應予依法論科。
二、核被告所為，係犯毒品危害防制條例第10條第2 項之施用第
    二級毒品罪。公訴人就被告上開除93年3 月4 日採尿前回溯
    96小時之某一時段內施用安非他命乙次以外之其餘施用安非
    他命犯行，雖未一併提起公訴，惟因被告此部分犯行與公訴
    人原起訴部分犯行間，有連續犯之裁判上一罪關係，依刑事
    訴訟法第267 條之規定，應併為公訴人原起訴之效力所及，
    本院自得併予審理，合先敘明。被告先後持有上開安非他命
    之低度行為，均為其先後持以施用上開安非他命之高度行為
    所吸收，不另論擬。被告先後多次施用安非他命之行為，其
    時間緊接，所犯構成要件相同，顯係基於同一之概括犯意所
    為，為連續犯，應依刑法第56條之規定，論以一罪，並加重
    其刑。本件原審以被告於93年3 月4 日採尿前回溯96小時之
    某一時段內，在台灣地區某不詳地點，確有施用安非他命乙
    次之犯行明確，而判處被告有期徒刑5 月，並准以300 元折
    算一日易科罰金，固屬有據，惟原審漏未及審酌被告上開除
    93年3 月4 日採尿前回溯96小時之某一時段內施用安非他命
    乙次以外之其餘施用安非他命多次之犯行，揆諸上述，仍有
    未洽，是原審判決要屬無可維持，應予撤銷，並依法由本院
    合議庭自為判決。爰審酌被告前曾因施用毒品之犯行，經本
    院裁定送觀察、勒戒後，已無繼續施用毒品之傾向，而經檢
    察官處分不起訴在案，竟仍不知悛悔，復於其後5 年內之上
    開時地施用安非他命多次，已嚴重危害社會安全、個人健康
    及被告犯罪後之態度等一切情狀，量處如主文所示之刑，並
    諭知易科罰金之折算標準，以資儆懲。
三、扣案之上開安非他命15包（總淨重24.5公克），依毒品危害
    防制條例第18條第1 項前段之規定，均宣告沒收銷燬之。另
    扣案之上開吸食器2 組、燈泡乙個、毒品置用器乙個、空瓶
    乙個、玻璃球乙個、玻璃管4 支、勺子5 支、吸管乙支、塑
    膠管3 支、鐵勺乙支及分裝袋8 包（惟均非專供施用安非他
    命之用），均為被告所有供上開犯罪所用之物，業據被告供
    承在卷，應依刑法第38條第1 項第2 款之規定，均宣告沒收
    之。
據上論斷，應依刑事訴訟法第299 條第1 項前段、第455 條之1
第3 項、第369 條第1 項前段，毒品危害防制條例第10 條 第2
項、第18條第1 項前段，刑法第11條前段、第56條、第41條第1
項前段、第38條第1 項第2 款，罰金罰鍰提高標準條例第2 條，
判決如主文。
本案經檢察官黃仙宜到庭執行職務。
中　　華　　民　　國　　94　　年　　11　　月　　17　　日
                刑事第十三庭  審判長法  官  戴嘉清
                                    法  官  陳信旗
                                    法  官  林晏鵬
上列正本證明與原本無異。
如不服本判決，應於判決送達後十日內向本院提出上訴狀（應附
繕本），上訴於臺灣高等法院。
                                    書記官  陳君偉
中　　華　　民　　國　　94　　年　　11　　月　　17　　日
附錄法條：毒品危害防制條例第10條
施用第一級毒品者，處 6 月以上 5 年以下有期徒刑。
施用第二級毒品者，處 3 年以下有期徒刑。
